# **GEORGE GIL GARIB**

#### Ingeniero de Software

georgegigarib@gmail.com | +1 (829) 788 - 6517

https://www.linkedin.com/in/georgegg/

### **RESUMEN**

Soy un ingeniero de software dedicado e innovador con más de 2 años de experiencia en desarrollo front-end. He trabajado en proyectos de E-Commerce, CRM y gestión de procesos, lo que me permite aportar un enfoque estratégico y multifacético a cada iniciativa. Me destaco en transformar requisitos complejos en soluciones intuitivas y fáciles de usar, asegurando tanto la excelencia técnica como el valor para el negocio.

#### **IDIOMAS**

Español: Nativo Fluido Inglés:

# **EXPERIENCIA LABORAL**

# Desarrollador de Software, Mixart SRL | LP360

Oct 2022 - Sept 2024

DN, Rep. Dom. & Alabama, USA

- Desarrollo de funcionalidades en Vue.js (2 y 3) con TypeScript, Vuetify, y Tailwind CSS.
- Creación de APIs REST con PHP y Nest.js.
- Revisión de código y pruebas unitarias con Jest, Vitest, y PHPUnit.
- Automatización de pruebas con Cypress y contribución al equipo de QA.
- Configuración de entornos de desarrollo con Docker.

# Desarrollador de Software, Multicómputos

May 2022 - Sept 2022

DN, Rep. Dom.

- Diseño e integración de funcionalidades para el ERP NetSuite y su API.
- Desarrollo de APIs RESTful con Express.js.
- Creación de interfaces de usuario en React para aplicaciones internas.
- Implementación de MongoDB en proyectos internos.

Pasante de Desarrollo de Software, Instituto de Oncologia Dr. Heriberto Pieter DN, Rep. Dom.

**Sept 2021** 

Diseño y modelado de interfaces web utilizando Svelte.

#### **EDUCATION**

Ingeniería de software

2019 - 2023

Universidad APEC

- Magna Cum Laude
- Final CGPA: 3.81

Diplomado Técnico en Informática

Centro Educativo Las Americas

2014-2018

Modern JavaScript

**CERTIFICACIONES** 

- <u>Legacy JavaScript Algorithms and</u> Data Structures
- Front End Development Libraries
- MongoDb Basics
- JavaScript Fundamentals

#### **HABILIDADES**

TypeScript Vue Js 2 & 3 Tailwind JavaScript Php

Sass

MySql



Vitest

Jest Automation SQL Git Cypress

Php Unit React

**React Native**